【裁判字號】    98,抗,74
【裁判日期】    980302
【裁判案由】    聲請減刑及定應執行刑
【裁判全文】
臺灣高等法院高雄分院刑事裁定            98年度抗字第74號
抗  告  人
即受刑人    甲○○
                    現於臺灣澎湖監獄執行中
上列抗告人因聲請減刑及定應執行刑案件，不服臺灣高雄地方法
院中華民國98年1 月21日裁定（98年度聲減字第5 號），提起抗
告，本院裁定如下：
    主  文
原裁定撤銷，發回台灣高雄地方法院更為裁定。
    理  由
一、抗告意旨略以：抗告人前因吸用麻醉藥品、施用毒品、吸用
    麻醉藥品及販賣麻醉藥品等案件，經分別判處有期徒刑7 月
    、3 年4 月、5 月及5 年確定，上開四罪並經本院裁定應執
    行有期徒刑8 年6 月確定，執行指揮書自86年1 月24日起至
    93年11月19日執行完畢；嗣另因肅清煙毒條例及違反麻醉藥
    品管理條例等案件，經分別判處有期徒刑15年、3 年6 月及
    6 月確定，並裁定減刑並定應執行有期徒刑16年3 月確定，
    接續執行至110 年1 月9 日。累進處遇、縮刑規定依合併執
    行刑期計算。假釋提報亦依合併執行之刑期計算，且合併執
    行假釋後，假釋期滿合併執行之案件才算執行完畢，撤銷假
    釋執行殘刑，必須殘刑執行完畢，合併執行之案件才執行完
    畢，均不分前後案，原審竟將合併執行案件割裂，認前案已
    執行完畢，嚴重影響抗告人權益，爰提起抗告等語。
二、原審以本件抗告人即受刑人甲○○前因吸用麻醉藥品、施用
    毒品、吸用麻醉藥品及販賣麻醉藥品等案件，經分別判處有
    期徒刑7 月、3 年4 月、5 月及5 年確定，上開四罪並經本
    院裁定應執行有期徒刑8 年6 月確定，執行指揮書自86年1
    月24日起至93年11月19日執行完畢；受刑人就上開本院裁定
    應執行有期徒刑8 年6 月確定部分，聲請減刑，並定應執行
    刑，原審以該案已於93年11月19日執行完畢，聲請於法不合
    ，應予駁回，固非無見。
三、惟按刑法第79條之1 第1 項規定：「二以上徒刑併執行者，
    第七十七條所定最低應執行之期間，合併計算之。」同條第
    3 項規定：「依第一項規定合併計算執行期間而假釋者，前
    條第一項規定之期間，亦合併計算之。」則在合併執行之情
    形，其各罪之執行期間即無從區分，不論其執行期間是否已
    逾其中任一罪之刑期，在合併之刑期執行完畢前，均不得認
    其中任一罪之刑期已執行完畢。又按行刑累進處遇條例施行
    細則第15條第1 項規定：「對有二以上刑期之受刑人，應本
    分別執行合併計算之原則，由指揮執行之檢察官於執行指揮
    書上註明合併計算之刑期，以定其責任分數。」依該規定，
    有2 以上刑期之受刑人，其刑期既合併計算，以定其責任分
    數，則依行刑累進處遇條例第28條之1 第1 項，就該責任分
    數計算所得縮短應執行之刑期，自亦合併計算。又「經縮短
    應執行之刑期者，其累進處遇及假釋，應依其縮短後之刑期
    計算」。「受刑人經縮短刑期執行期滿釋放時，由典獄長將
    受刑人實際服刑執行完畢日期，函知指揮執行之檢察官」。
    該條第3 、4 項分別定有明文。足見有2 以上刑期之受刑人
    ，雖應分別執行，但由上開合併計算刑期、合併計算所得縮
    短應執行之刑期、累進處遇及假釋，依縮短後之刑期計算、
    縮短刑期執行期滿為實際服刑執行完畢日期觀之，實無從區
    分各項刑期執行完畢之日期。而應待全部刑期執行完畢，始
    能認為各項刑期已執行完畢，有最高法院97年度台抗字第75
    2 、747 、722 號，97年度台非字第525 、374 號等判決可
    按。
四、本件抗告人前因吸用麻醉藥品、施用毒品、吸用麻醉藥品及
    販賣麻醉藥品等案件，經分別判處有期徒刑7 月、3 年4 月
    、5 月及5 年，褫奪公權3 年確定，上開四罪並經本院86年
    度聲字第112 號裁定應執行有期徒刑8 年6 月，褫奪公權3
    年確定，執行指揮書自86年1 月24日起至93年11月19日執行
    完畢；嗣另因肅清煙毒條例及違反麻醉藥品管理條例等案件
    ，分別判處有期徒刑15年、3 年6 月及6 月確定，經臺灣臺
    中地方法院96年度聲減字第8240號裁定減刑並定應執行有期
    徒刑16年3 月確定，接續執行自93年11月20日至110 年1 月
    9 日執行完畢，有臺灣高等法院被告前案紀錄表可按。依首
    揭說明，抗告人所犯前案即本院86年度聲字第112 號裁定應
    執行有期徒刑8 年6 月，褫奪公權3 年確定，難謂已經執行
    完畢。是臺灣高等法院96年7 月11日第三次刑事庭庭長會議
    中華民國96年減刑條例法律問題 (三)決 議，是否有當，非
    無斟酌餘地。原審未察，遽以本院86年度聲字第112 號裁定
    應執行有期徒刑8 年6 月，褫奪公權3 年確定，已執行完畢
    ，駁回抗告人之聲請，自有未合。抗告意旨，執此指摘原裁
    定不當，為有理由，爰將之撤銷，發回原審法院更為適法之
    裁定。
據上論結，應依刑事訴訟法第413條前段，裁定如主文
中    華    民    國    98    年    3     月    2     日
                      刑事第三庭審判長法  官   周賢銳
                                      法  官   黃仁松
                                      法  官   施柏宏
以上正本證明與原本無異。
如不服本裁定應於送達後5 日內向本院提出抗告狀。
中    華    民    國    98    年    3     月    2     日
                                      書記官   許信宗


司法院資訊處製作；財團法人民間司法改革基金會備份。
